臺灣桃園地方法院民事判決
111年度醫字第5號
原      告  劉琳    
訴訟代理人  陳鴻儀律師
複  代理人  游子毅律師
被      告  崇尚國際醫美診所即黃正熙

            吳建璋  
共      同
訴訟代理人  劉凡聖律師
上列當事人間請求侵權行為損害賠償事件，本院於民國111年9月
15日言詞辯論終結，判決如下：
    主  文
原告之訴及假執行之聲請均駁回。
訴訟費用新臺幣10,900元由原告負擔。
　　事實及理由
一、原告主張：原告於民國109年4月間至被告診所預約「美國極
    限音波拉提」之院長門診，於109年4月2日第3次施作手術時
    ，被告診所隱瞞原告由非院長之被告吳建璋醫師施作手術（
    下稱系爭手術），療程間被告吳建璋過失將儀器能量指數調
    整過高，致原告雙頰受有二度燙傷，並因此受有修復治療費
    用新臺幣（下同）52萬元，及精神上之損害並請求精神慰撫
    金48萬元，共計100萬元。嗣兩造於109年4月15日簽立和解
    契約（下稱系爭和解書），被告診所除約定會提供半年療程
    及和解金5萬5,000元外，並將負責將原告面容修復至最初無
    疤痕之狀態為止。
　㈠先位主張：
　　詎料兩造對系爭和解書重要爭點即「原告面容如何修復」認
    知有所差異，原告顯屬對系爭和解書之重要爭點有誤認之錯
    誤而為意思表示情形，爰依民法第738條第3款規定，撤銷系
    爭和解書，並依民法第184條第1項前段、第188條第1項及第
    195條第1項規定，請求被告給付等語。並先位聲明：㈠被告
    應連帶給付原告100萬元，及自起訴狀繕本送達翌日起至清
    償日止按週年利率5%計算之利息。㈡願供擔保，請准宣告假
    執行。
　㈡備位主張：
　　被告雖已給付和解金5萬5,000元，卻未依約履行系爭和解書
    中「半年療程後如原告面容未修復完成，被告應再與原告商
    討後續治療方式」之約定，屬可歸責於債務人即被告之事由
    之不完全給付，且原告已多次催告而被告均未補正，爰依民
    法第254條規定解除契約，並依民法第184條第1項前段、第1
    88條第1項及第195條第1項規定，請求被告給付扣除已給付
    和解金之金額【計算式：1,000,000-5,5000=94,5000（元）
    】等語。並備位聲明：㈠被告應連帶給付原告94萬5,000元，
    及自起訴狀繕本送達翌日起至清償日止按週年利率5%計算之
    利息。㈡願供擔保，請准宣告假執行。
二、被告則以：原告對系爭和解書之重要爭點並無錯誤之認識，
    且其撤銷權因已逾1年除斥期間而消滅。另外，被告就系爭
    手術之施作並無過失，且原告縱有傷害，經過被告之療程修
    復後已經回復原狀等語，資為抗辯，並聲明：㈠原告之訴駁
    回。㈡如受不利判決，願供擔保，請准免為假執行。
三、查原告於109年4月2日在被告診所經被告吳建璋醫師施作系
    爭手術，並於同年4月7日經馬偕紀念醫院診斷出雙頰二度燙
    傷之傷勢。兩造於109年4月15日簽立系爭和解書等情，為兩
    造所不爭執，並有崇尚國際醫美診所病歷資料、馬偕紀念醫
    院診斷證明書、系爭和解書附卷可參（見本院100年度壢司
    醫調字第8號卷第71至94頁、第28頁、第53頁），故上情堪
    信為真實。
四、原告主張系爭和解書有得撤銷事由，若無則依債務不履行規
    定解除契約，再請求侵權行為損害賠償等情，為被告所否認
    ，並以前詞置辯。是本件之爭點應為：㈠原告是否得撤銷系
    爭和解書？㈡被告就系爭和解書是否有不完全給付？茲分述
    如下：
　㈠原告不得撤銷系爭和解書：
　⒈按前2條之撤銷權，自意思表示後，經過1年而消滅，民法第9
    0條規定定有明文。再按和解不得以錯誤為理由撤銷之，但
    當事人之一方，對於他方當事人之資格或對於重要之爭點有
    錯誤而為和解者，不在此限，此觀民法第738條第3款之規定
    自明。此種撤銷權之行使，既係以錯誤為原因，則民法第90
    條關於以錯誤為原因，行使撤銷權除斥期間之規定，於此當
    有其適用（最高法院83年度台上字第2383號民事判決參照）
    。
　⒉經查，兩造係於109年4月15日訂定系爭和解書，而原告亦自
    認前已與被告和解之事實（本院卷第228頁筆錄），又原告
    係於110年10月29日始提起本件訴訟（見本院100年度壢司醫
    調字第8號卷第5頁），已逾越民法第90條所規定之除斥期間
    ，依前開規定意旨，原告就系爭和解書之撤銷權自已歸於消
    滅，原告不得以此為由撤銷系爭和解書。故原告先位主張：
    撤銷系爭和解書後，請求被告連帶賠償，顯難憑採。
　㈡被告就系爭和解書約定義務並無不完全給付：
　⒈查系爭和解書第1條約定：「甲方同意一次性支付55,000元，
    包含精神撫卹、醫療費用、車資。另同意提供半年修復治療
    提供乙方（即原告），如有未能達目標效果可依狀況再與甲
    方協調。…」，有系爭和解書影本在卷可稽。是以，就契約
    之文義觀之，並未定義「目標效果」之程度為何，亦未載明
    將由院長親自實施手術。被告於本院審理中供稱：我們以服
    務客戶的態度和解，沒有承諾原告要修復到甚麼程度等語（
    見本院卷第78頁）。足認被告診所就其提供原告修復療程之
    修復程度為何，是否即為原告所主張「將原告面容修復致最
    初無疤痕之狀態為止」，已屬有疑。
　⒉又，原告自109年4月2日發生系爭手術事故後，直至110年7月
    27日間，均有陸續至被告診所就診並施作相關醫美手術，有
    崇尚國際醫美診所病歷資料（見本院100年度壢司醫調自第8
    號卷第80、91頁）附卷可按。另郭家偉即被告診所實際出資
    者於本院審理中陳稱：被告診所自事發後到現在從未拒絕原
    告至本診所就診，希望能將原告當成被告診所的活廣告等語
    （見本院卷第226至228頁筆錄），足認即使自簽立系爭和解
    書經過半年後至今，被告診所均未拒絕提供原告修復手術。
    再參以原告於109年4月2日為系爭手術前所拍攝之相片及嗣
    經被告診所修復療程後於110年7月27日拍攝之相片（見本院
    100年度壢司醫調字第8號卷第94頁），再對比原告提出之系
    爭手術術後傷勢相片（見本院100年度壢司醫調字第8號卷第
    19至27頁），可知原告面貌復原情況良好，甚至優於接受系
    爭手術前之情況。據上，本院尚難認被告診所就系爭和解書
    約定內容有不完全給付之情形，則原告依債務不履行規定，
    按民法第227條規定準用第254條規定解除系爭和解書一節，
    難認有據。從而，原告既受系爭和解書拘束，自亦不得依據
    侵權行為規定請求被告給付損害賠償。
五、綜上所述，原告依侵權行為損害賠償之法律關係，先位主張
    撤銷系爭和解書而請求被告應連帶給付原告100萬元及法定
    遲延利息；及備位主張被告就系爭和解書不完全給付而請求
    被告應連帶給付原告94萬5,000元及法定遲延利息，均為無
    理由，應予駁回。另其假執行之聲請，因訴遭駁回而失所附
    麗，應併予駁回。
六、本件事證已臻明確，兩造其餘陳述及提出之證據，經本院斟
    酌後，認為均不足以影響判決結果，爰不另逐一論列。
七、訴訟費用之負擔：民事訴訟法第78條。
中　　華　　民　　國　　111 　年　　10　　月　　14　　日
                        民事第二庭    法　官　周玉羣
以上正本係照原本作成
如對本判決上訴，須於判決送達後20日內向本院提出上訴狀。如
委任律師提起上訴者，應一併繳納上訴審裁判費。
中　　華　　民　　國　　111 　年　　10　　月　　14　　日
                                      書記官　蕭尹吟